臺灣臺中地方法院臺中簡易庭小額民事判決
110年度中小字第4409號
原      告  林致平  

被      告  彭信文  
上列當事人間損害賠償事件，原告就本院110年度金簡字第34號
刑事案件提起附帶民事訴訟（110年度簡附民字第570號），經本
院刑事庭裁定移送前來，於民國110年12月23日言詞辯論終結，
本院判決如下：
    主      文
被告應給付原告新臺幣貳萬陸仟陸佰元及自民國一一０年六月十
六日起至清償日止，按年息百分之五計算之利息。
本判決得假執行。
    事實及理由
一、原告主張：被告能預見一般人取得他人金融帳戶之行為，常
    與財產犯罪之需要密切相關，且取得他人存款之目的，在於
    取得贓款及掩飾犯行不易遭人追查，又對於提供帳戶，雖無
    引發他人萌生犯罪之確信，但仍基於幫助他人為財產犯罪及
    幫助洗錢之不確定故意，於民國109年7月27日，透過通訊軟
    體LINE，將其申請之合作金庫商業銀行帳號000-0000000000
    000號帳戶（下稱被告帳戶）之網路銀行帳號及密碼等資料
    ，依照真實姓名年籍不詳之詐騙集團成員指示，更改為該成
    員所提供之帳號及密碼後，而將其前開合庫帳戶交付予詐欺
    集團使用。俟該詐欺集團成員即與其他成員共同基於意圖為
    自己不法所有之詐欺取財及洗錢犯意聯絡，以自稱「張馨如
    」，向原告佯稱可於「PDK交易所」投資平台中投資虛擬貨
    幣並獲利，使原告不疑有他，陸續匯款投資金共計111萬760
    0元至該平台客服人員所指定之帳戶，其中2 萬6600元即匯
    入被告帳戶，嗣原告欲提領款項時無法提領，始知受騙，爰
    依侵權行為法律關係，請求被告賠償原告2萬6600元等語，
    並聲明：被告應給付原告2萬6600元及自起訴狀繕本送達翌
    日起至清償日止，按年息百分之5計算之利息。
二、被告則以：被告是要辦理貸款，不知貸款公司會做這種事情
    ，有意願還錢但無能力賠償等語置辯，答辯聲明：駁回原告
    之訴。 
三、得心證之理由：
  ㈠查被告涉犯如原告前揭主張之幫助洗錢、幫助詐欺犯行，原
    告因此遭詐欺集團詐騙2萬6600元等情，業經本院110年度金
    簡字第34號判處被告犯幫助犯洗錢防制法第14條第1項之洗
    錢罪刑確定（從一重之幫助洗錢罪處斷，處有期徒刑3月，
    併科罰金2萬元，罰金得易服勞役），有該刑事簡易判決在
    卷可佐（見中小卷第15-27頁）。被告抗辯是要辦理貸款，
    不知貸款公司會做這種事情云云，然被告於本院刑事庭準備
    程序時自白犯罪事實不諱，並經判處罪刑確定，空言抗辯不
    知貸款公司會做這種事情（無幫助故意）云云，自不足採。
    原告主張被告侵權之事實，堪認為真正。
  ㈡按因故意或過失，不法侵害他人之權利者，負損害賠償責任
    ；數人共同不法侵害他人之權利者，連帶負損害賠償責任；
    造意人及幫助人，視為共同行為人，民法第184條第1項前段
    、第185條第1項前段、第2項定有明文。被告幫助詐騙集團
    成員不法詐取原告款項2萬6600元，原告請求被告如數賠償
    ，自屬有據。
　㈢次按有無資力償還，乃係執行問題，不得據為不負履行義務
    之抗辯（最高法院19年上字第1733號判例參照）。被告抗辯
    無力賠償云云，不得憑為得不付款之理由。 
  ㈣末按「給付無確定期限者，債務人於債權人得請求給付時，
    經其催告而未為給付，自受催告時起，負遲延責任。其經債
    權人起訴而送達訴狀，或依督促程序送達支付命令，或為其
    他相類之行為者，與催告有同一之效力。」，「遲延之債務
    ，以支付金錢為標的者，債權人得請求依法定利率計算之遲
    延利息。但約定利率較高者，仍從其約定利率。」，民法第
    229條第2項、第233條第1項定有明文。原告所提刑事附帶民
    事起訴狀繕本於110年6月15日送達被告（送達證書見附民卷
    第7頁），被告自受起訴狀送達時起負遲延責任，並應自翌
    日起加付法定遲延利息。
四、從而，原告依侵權行為法律關係，請求被告給付2萬6600元
    及自起訴狀繕本送達翌日即110年6月16日起至清償日止，按
    年息百分之5計算之利息，為有理由，應予准許。
五、本件刑事附帶民事訴訟經本院刑事庭裁定移送民事庭審理，
    依刑事訴訟法第504條第2項規定免納裁判費，審理期間復未
    發生訴訟費用，毋庸為訴訟費用負擔諭知。
六、本件小額訴訟為被告敗訴判決，依民事訴訟法第436條之20
    規定，應依職權宣告假執行。
七、據上論結，本件原告之訴為有理由，依民事訴訟法第436 條
    之20，判決如主文。
中    華    民    國   111    年    1     月    13    日
                  臺灣臺中地方法院臺中簡易庭
                              法  官  熊祥雲
以上正本係依原本作成
如不服本判決，應於送達後廿日內，以判決違背法令為理由，向
本院提出上訴狀並表明上訴理由（上訴理由應表明一、原判決所
違背之法令及其具體內容；二、依訴訟資料可認為原判決有違背
法令之具體事實），如於本判決宣示後送達前提起上訴者，應於
判決送達後廿日內補提上訴理由書（須附繕本）。
中    華    民    國   111    年    1     月    13    日
                              書記官  王麗麗